【裁判字號】    91,易,1289
【裁判日期】    920220
【裁判案由】    贓物
【裁判全文】
臺灣屏東地方法院刑事判決                        九十一年度易字第一二八九號
    公  訴  人  臺灣屏東地方法院檢察署檢察官
    被      告  甲○○
右列被告因贓物案件，經檢察官提起公訴（九十一年度偵字第四八四四號），本院判
決如左：
    主  文
甲○○故買贓物，處有期徒刑貳月，如易科罰金，以參佰元折算壹日。
    事  實
一、緣丁○○（另行審結）於民國九十一年八月底，在屏東縣內埔鄉○○路一百五十
    號前，明知不詳姓名年籍之成年男子，所出售之車號ＷＰＨ－○一一號輕型機車
    一輛（該車係丙○○○於九十一年八月二十二日上午八時許，在屏東縣屏東市○○路一一九號失竊），並無來源證明或報廢證明，係屬來路不明之贓物，竟仍以
    新台幣（下同）二百五十元之低價，向該男子購得該車，並於九十一年九月一日
    十八時許，騎乘該贓車前往甲○○位於屏東縣長治鄉進興村進興巷十六號住處兜
    售，甲○○亦明知該車係丁○○向不詳男子所購買來路不明之贓車，竟以二千五
    百元之代價向丁○○購買，供己騎用。嗣於九十一年九月五日二十三時二十分許
    ，在屏東縣長治鄉○○路十三號「時時樂超商」前為警查獲，始查悉上情。
二、案經屏東縣警察局屏東分局報告臺灣屏東地方法院檢察署檢察官偵查起訴（起訴
    書誤載為丙○○○訴由屏東縣警察局屏東分局報告偵辦）。
    理  由
一、訊據被告甲○○雖坦認於右揭時、地以二千五百元之代價，向同案被告丁○○購
    買前述機車之事實不諱，惟矢口否認有何故買贓物之犯行，辯稱：我跟丁○○拿
    機車證件時，丁○○說機車很舊不用證明，並說機車是一個八十多歲的老人所使
    用，所以沒有證件，因為舊車比較不會被偷，才向丁○○買，並不知道的贓車云
    云。惟查，被告所購前開機車，為丙○○○於九十一年八月二十二日上午八時許
    ，在屏東縣屏東市○○路一一九號失竊，屬於贓物一節，業據證人即被害人丙○○○於警訊時供述綦詳，並與證人乙○○於警訊及本院審理時證述被告向丁○○
    購買本件贓車情節相符，並有贓物認領保管收據一紙附卷可稽。且依卷附照片顯
    示，該機車外觀雖舊但車身尚稱完好；況被告自承渠曾購買新機車及賣過舊機車
    ，買賣過程須使用機車的來源證明及駕駛執照等節在案，足見該機車仍可使用，
    而被告以二千五百元之代價，向同案被告丁○○購買該機車，購買時既未取得來
    源資料或報廢證明，依常情，主觀上應有贓物之認識，是被告甲○○所辯，不足
    採信，其犯行已堪認定。
二、核被告甲○○所為，係犯刑法第三百四十九條第二項之故買贓物罪。爰審酌被告
    貪圖便宜，購買贓車供自己使用，助長竊風、並使失主難以追回失物，及犯罪後
    態度不佳等一切情狀，量處以如主文所示之刑，並諭知易科罰金之折算標準，以
    示懲儆。
據上論斷，應依刑事訴訟法第二百九十九條第一項前段，刑法第三百四十九條第二項
、第四十一條第一項前段，罰金罰鍰提高標準條例第一條前段，第二條，判決如主文
。
中      華      民      國    九十二    年      二      月     二十     日
                           臺灣屏東地方法院刑事第五庭
                                    法  官  楊萬益
右正本證明與原本無異。
如不服本判決應於收受本判決送達後十日內向本院提出上訴書狀，其未敘述上訴理由
者，並得於提起上訴後十日內向本院補提理由書狀（均須按他造當事人之人數附繕本
 ）「切勿逕送上級法院」
書記官  呂坤宗
中    華    民    國     九十二      年      二      月      二十六     日
附錄本案論罪科刑法條全文
刑法第三百四十九條第二項：
搬運、寄藏、故買贓物或為牙保者，處五年以下有期徒刑、拘役或科或併科一千元以
下罰金。


司法院資訊處製作；財團法人民間司法改革基金會備份。
